臺灣彰化地方法院刑事判決　　　　　　　96年度易字第1262號
公　訴　人　臺灣彰化地方法院檢察署檢察官
被　　　告　乙○○
上列被告因竊盜案件，經檢察官聲請以簡易判決處刑（九十六年
度偵字第六三０六號），本院北斗簡易庭認不宜以簡易判決處刑
（九十六年度斗簡字第三九三號），簽移由本院改依通常程序審
理，本院依簡式審判程序判決如下：
    主    文
乙○○攜帶兇器竊盜，累犯，處有期徒刑玖月。
扣案之扳手貳支均沒收。
    犯罪事實及理由
一、犯罪事實：
    乙○○前因竊盜案件，經臺灣高等法院臺中分院以九十三年
    度上易字第八一八號判決判處有期徒刑八月確定，於民國九
    十四年七月十八日執行完畢。詎仍不知悔改，復基於意圖為
    自己不法所有之單一接續竊盜犯意，自九十六年七月三日凌
    晨一時許起至同日凌晨一時三十分許止，駕駛車牌號碼八四
    八０－ＬＧ號自用小貨車，接續前往彰化縣埤頭鄉○○村○
    ○路大湖厝二橋東邊五公尺、西邊二十公尺、同縣竹塘鄉○
    ○村○○○路崙仔橋西邊二十公尺、同縣大城鄉○○村○○
    路魚寮橋西邊十公尺等四處，持其所有客觀上足以對人之身
    體、生命、安全構成威脅而可供兇器使用之扳手二支，以拆
    卸之方式竊取彰化縣政府所有、設置之鋁合金警告標示牌四
    塊，得手後隨即置於上揭小貨車上運離。嗣旋於同日凌晨一
    時三十分許，為警在同縣大城鄉○○村○○路魚寮橋查獲，
    並扣得上開鋁合金警告標示牌四塊（業經彰化縣政府人員甲
    ○○領回）及其所有供本案竊盜使用之扳手二支。
二、本案證據名稱：
(一)被告之自白。
(二)證人即彰化縣政府人員甲○○於警詢之證述。
(三)贓物認領保管單。
(四)現場圖。
(五)照片十二幀。
(六)扣案扳手二支。
(七)臺灣高等法院被告前案紀錄表、臺灣彰化地方法院檢察署刑
　　案資料查註紀錄表。
三、按刑法第三百二十一條第一項第三款之攜帶兇器竊盜罪，係
    以行為人攜帶兇器竊盜為其加重條件，此所謂兇器，其種類
    並無限制，凡客觀上足對人之生命、身體、安全構成威脅，
    具有危險性之兇器均屬之，且祇須行竊時攜帶此種具有危險
    性之兇器為已足，並不以攜帶之初有行兇之意圖為必要，最
    高法院七十九年臺上字第五二五三號判例意旨可資參照。查
    扳手客觀上足以對人之身體、生命、安全構成威脅，具有危
    險性，為刑法第三百二十一條第一項第三款所稱之兇器無疑
    。核被告所為，係犯刑法第三百二十一條第一項第三款之攜
    帶兇器竊盜罪。次按如數行為於同時同地或密切接近之時地
　  實施，侵害同一之法益，各行為之獨立性極為薄弱，依一般
    社會健全觀念，在時間差距上，難以強行分開，在刑法評價
    上，以視為數個舉動之接續施行，合為包括之一行為予以評
    價，較為合理，則屬接續犯，而為包括之一罪（最高法院九
    十三年度臺上字第六六九七號判決意旨參照）。查被告自九
    十六年七月三日凌晨一時許起至同日凌晨一時三十分許止，
    駕駛車牌號碼八四八０－ＬＧ號自用小貨車，依序前往彰化
    縣埤頭鄉○○村○○路大湖厝二橋東邊五公尺、西邊二十公
    尺、同縣竹塘鄉○○村○○○路崙仔橋西邊二十公尺、同縣
    大城鄉○○村○○路魚寮橋西邊十公尺等四處竊盜，時間及
    地點均甚為密接，又係侵害同一法益，揆諸上揭判決意旨，
    自應僅論以接續犯之一罪。查被告前因竊盜案件，經臺灣高
    等法院臺中分院以九十三年度上易字第八一八號判決判處有
    期徒刑八月確定，於九十四年七月十八日執行完畢等情，有
    臺灣高等法院被告前案紀錄表、臺灣彰化地方法院檢察署刑
    案資料查註紀錄表各一份在卷可按，其受有期徒刑之執行完
    畢，五年以內故意再犯有期徒刑以上之罪，應依刑法第四十
    七條第一項論以累犯，並加重其刑。爰審酌被告不思以合法
    途徑獲取財物，竟因貪圖小利，率爾侵犯他人財產法益，再
    衡以被告犯罪動機、目的、手段、所竊財物價值，犯後坦承
    犯行等一切情狀，量處如主文所示之刑，以示懲儆。扣案之
    扳手二支，乃被告所有供本案犯罪使用之物，業據被告供承
    在卷，應依刑法第三十八條第一項第二款宣告沒收之。
四、本案被告犯罪時間係在九十六年四月二十四日以後，並不符
    合中華民國九十六年罪犯減刑條例所定之減刑要件，尚無依
    該條例規定予以減刑之餘地。
五、應依刑事訴訟法第四百五十二條、第二百七十三條之一第一
    項、第二百九十九條第一項前段、第三百十條之二、第四百
    五十四條第一項，刑法第三百二十一條第一項第三款、第四
    十七條第一項、第三十八條第一項第二款，判決如主文。
六、如不服本判決，應於判決送達後十日內，向本院提出上訴狀
    （須附繕本），上訴於臺灣高等法院臺中分院。
本案經檢察官郭玄義到庭執行職務。
中    華    民    國    96  　年     9    月    29    日
                  刑事第四庭  法  官  周　莉　菁
以上正本證明與原本無異。
如不服本判決，應於判決送達後10日內，向本院提出上訴書狀，
上訴書狀應「敘述具體上訴理由」，並按他造當事人之人數附繕
本。「切勿逕送上級法院」。
告訴人或被害人對於判決如有不服具備理由請求檢察官上訴者，
其上訴期間之計算係以檢察官收受判決正本之日期為準。
中    華    民    國    96  　年     9    月    29    日
                              書記官  黃　當　易
附錄本判決論罪科刑法條：
刑法第三百二十一條
犯竊盜罪而有左列情形之一者，處六月以上五年以下有期徒刑：
一  於夜間侵入住宅或有人居住之建築物、船艦，或隱匿其內而犯之者。
二  毀越門扇、牆垣或其他安全設備而犯之者。
三  攜帶兇器而犯之者。
四  結夥三人以上而犯之者。
五  乘火災、水災或其他災害之際而犯之者。
六  在車站或埠頭而犯之者。
前項之未遂罰之。
